【裁判字號】    98,審訴,1647
【裁判日期】    980618
【裁判案由】    毒品危害防制條例
【裁判全文】
臺灣高雄地方法院刑事判決            98年度審訴字第1647號
公  訴  人  臺灣高雄地方法院檢察署檢察官
被      告  乙○○
指定辯護人  本院公設辯護人黃秋葉
上列被告因毒品危害防制條例案件，經檢察官提起公訴（98年度
毒偵字第1760號），本院合議庭裁定由受命法官獨任依協商程序
審理，判決如下：
    主  文
乙○○施用第一級毒品，處有期徒刑陸月，如易科罰金，以新臺
幣壹仟元折算壹日，扣案之第一級毒品海洛因壹包（驗後淨重零
點伍伍零公克），沒收銷燬之；又施用第二級毒品，處有期徒刑
貳月，如易科罰金，以新臺幣壹仟元折算壹日。應執行有期徒刑
陸月，如易科罰金，以新臺幣壹仟元折算壹日，扣案之第一級毒
品海洛因壹包（驗後淨重零點伍伍零公克），沒收銷燬之。
    事實及理由
一、本件犯罪事實及證據，除犯罪事實「第一級毒品海洛因1 包
    （含袋毛重0.84公克）」更正為「第一級毒品海洛因1 包（
    驗後淨重0.550 公克）」；證據部分補充「被告乙○○於本
    院審理中之自白」及「高雄市立凱旋醫院濫用藥物成品檢驗
    鑑定書」外，餘均引用檢察官起訴書之記載，如附件。
二、本件被告業已認罪，並經辯護人協助下與檢察官於審判外達
    成協商之合意，渠等合意內容為：被告願受科刑範圍如主文
    所載。經核被告所為，係犯毒品危害防制條例第10條第1 項
    之施用第一級毒品罪，及同條第2 項之施用第二級毒品罪。
    而上開協商合意內容，並無刑事訴訟法第455 條之4 第1 項
    所列不得認罪協商之情形，本件既經檢察官聲請改依協商程
    序而為判決，本院爰不經言詞辯論，於協商合意範圍內為協
    商判決。
三、應適用之法條：刑事訴訟法第455 條之4 第2 項、第455 條
    之8 、第454 條第2 項，毒品危害防制條例第10條第1 項、
    第2 項、第18條第1 項前段，刑法第11條、第41條第1 項前
    段、第2 項、第51條第5 款。
四、本判決除有刑事訴訟法第455 條之4 第1 項第1 款、第2 款
    、第4 款、第6 款、第7 款所定情形之一，或違反同條第2
    項規定者外，不得上訴。
本案經檢察官陳麗琇到庭執行職務。
中    華    民    國    98    年    6     月    18    日
                  刑事第十庭    法  官  陳君杰
以上正本證明與原本無異。
如不服本判決應於收受判決後10日內向本院提出上訴書狀，並應
敘述具體理由。其未敘述上訴理由者，應於上訴期間屆滿後20日
內向本院補提理由書(均須按他造當事人之人數附繕本)「切勿逕
送上級法院」。
中    華    民    國    98    年    6     月    18    日
                                書記官  李承悌
附錄本判決論罪科刑法條全文：
毒品危害防制條例第10條
施用第一級毒品者，處6 月以上5 年以下有期徒刑。
施用第二級毒品者，處3年以下有期徒刑。
附件：
臺灣高雄地方法院檢察署檢察官起訴書
                                    98年度毒偵字第1760號
    被      告  乙○○  男  34歲（民國○○年○月○○日生）
                        住高雄縣岡山鎮○○路321巷22號
                        國民身分證統一編號：Ｚ000000000號
上列被告因毒品危害防制條例案件，業經偵查終結，認應提起公
訴，茲將犯罪事實及證據並所犯法條分敘如下：
        犯 罪 事 實
一、乙○○前於民國97年間因施用毒品案件，經臺灣高雄地方法
    院以97年度審毒聲字第423號裁定送觀察、勒戒後，因認無
    繼續施用毒品之傾向，而於97年7月15日執行完畢釋放，由
    本署檢察官以97年度毒偵字第3047號為不起訴處分確定。詎
    其仍未戒除毒癮，明知海洛因、甲基安非他命業經公告列為
    毒品危害防制條例第2條第2項第1款、第2款所定之第一級毒
    品、第二級毒品，不得非法持有、施用，仍於前開觀察勒戒
    執行完畢釋放後5年內，基於施用第一級毒品海洛因之犯意
    ，於98年3月10日12時許，在高雄縣岡山鎮○○路60巷路邊
    某處，以將海洛因摻入香菸內點燃再吸入所生煙霧之方式施
    用第一級毒品海洛因1次；另於98年3月10日16時42分許（採
    尿時間）回溯24至120小時內之某時（扣除為警拘束之時間
    ），在某不詳地點，以不詳方式施用第二級毒品甲基安非他
    命1次。嗣其於98年3月10日16時許，在高雄縣岡山鎮○○路
    60巷路邊某處，因形跡可疑而遭警盤查，當場查扣其所有之
    第一級毒品海洛因1包（含袋毛重0.84公克）。
二、案經高雄縣政府警察局岡山分局報告偵辦。
        證 據 並 所 犯 法 條
一、證據及待證事實：
   ┌──┬─────────┬────────────┐
   │編號│  證  據  名  稱  │   待   證   事   實    │
   ├──┼─────────┼────────────┤
   │ 1  │被告乙○○於警詢及│前揭被告持有及施用第一級│
   │    │本署偵訊中之自白  │毒品海洛因之事實。      │
   ├──┼─────────┼────────────┤
   │ 2  │卷附臺灣檢驗科技股│被告之尿液經以氣相層析質│
   │    │份有限公司編號KH20│譜儀法檢驗結果呈可待因、│
   │    │0000000000號濫用藥│嗎啡（海洛因於人體內之代│
   │    │物尿液檢驗報告、高│謝物）及甲基安非他命陽性│
   │    │雄縣政府警察局岡山│反應，足證被告於採尿時間│
   │    │分局前峰派出所毒品│即98年3月10日16時42分許 │
   │    │案件嫌犯尿液採證檢│回溯24至120小時內之某時 │
   │    │驗對照表各1份     │（扣除為警拘束之時間）有│
   │    │                  │施用第二級毒品甲基安非他│
   │    │                  │命至少1次之事實，亦足認 │
   │    │                  │被告所為於上揭時間施用第│
   │    │                  │一級毒品海洛因之自白與事│
   │    │                  │實相符。                │
   ├──┼─────────┼────────────┤
   │ 3  │扣案之第一級毒品海│被告持有第一級毒品海洛因│
   │    │洛因1包（含袋毛重 │之事實，佐證被告有前揭施│
   │    │0.84公克）、卷附扣│用第一級毒品海洛因之犯行│
   │    │押筆錄、扣押物品目│。                      │
   │    │錄表各1份         │                        │
   └──┴─────────┴────────────┘
二、查被告乙○○有如犯罪事實所載之施用毒品前科，有刑案資
    料查註紀錄表、全國施用毒品案件紀錄表、受觀察勒戒人毒
    品及前科紀錄簡列表各1份在卷可稽，被告於觀察、勒戒執
    行完畢釋放後5年內，再犯本件毒品危害防制條例第10條之
    罪，依毒品危害防制條例第23條第2項之規定，應予追訴。
    是核被告所為，係犯毒品危害防制條例第10條第1項之施用
    第一級毒品罪嫌及同條第2項之施用第二級毒品罪嫌。其持
    有第一級毒品及其施用第二級毒品前持有第二級毒品之低度
    行為，分別為其施用第一級毒品及施用第二級毒品之高度行
    為所吸收，均不另論罪。其所犯上開2罪間，犯意各別，罪
    名互殊，請予分論併罰。至扣案之第一級毒品海洛因1包（
    含袋毛重0.84公克），請依毒品危害防制條例第18條第1項
    前段規定，不問屬於犯人與否，沒收銷燬之。
三、依毒品危害防制條例第23條第2項、刑事訴訟法第251條第1
    項提起公訴。
     此  致
臺灣高雄地方法院
中    華    民    國    98    年    4     月    21    日
                              檢  察  官  甲  ○  ○
上正本證明與原本無異
中    華    民    國    98    年    4     月    23    日
                              書  記  官  陳  雅  文
附錄本案所犯法條全文
毒品危害防制條例第10條
施用第一級毒品者，處 6 月以上 5 年以下有期徒刑。
施用第二級毒品者，處 3 年以下有期徒刑。


司法院資訊處製作；財團法人民間司法改革基金會備份。
